臺灣苗栗地方法院刑事判決
110年度交易字第18號
公  訴  人  臺灣苗栗地方檢察署檢察官
被      告  張文斌

                    住○○市○○區鎮○路00號（臺中○○○○○○○○○）

                    （另案在法務部○○○○○○○○○○○執行中）
上列被告因公共危險案件，經檢察官提起公訴（109年度偵字第6
886號），被告於準備程序中就被訴事實為有罪之陳述，經本院
告知簡式審判程序之旨，並聽取當事人之意見後，裁定由受命法
官獨任進行簡式審判程序，判決如下：
    主  文
張文斌吐氣所含酒精濃度達每公升零點二五毫克以上而駕駛動力
交通工具，累犯，處有期徒刑陸月，如易科罰金，以新臺幣壹仟
元折算壹日。
    犯罪事實
一、張文斌於民國109年11月14日晚間8時許起至晚間10時許止，
    與友人在苗栗縣○○鎮○○路000號苑裡火車站附近，飲用紹興
    酒約2瓶後，仍基於酒後駕駛動力交通工具之犯意，於同日
    晚間10時許，騎乘車牌號碼000-000號普通重型機車，自上
    開地點出發，欲返回其住處。嗣於同日晚間10時50分許，行
    經苗栗縣苑裡鎮建國路與大同路交岔路口時，與黃馨慧所騎
    乘之車牌號碼000-0000號普通重型機車發生碰撞，黃馨慧因
    而受有多處擦傷之傷害（涉犯過失傷害罪嫌部分，未據告訴
    ）。經警據報到場處理，並於同日晚間10時57分許，測得其
    吐氣所含酒精濃度為每公升1.08毫克，而查獲上情。
二、案經苗栗縣警察局通霄分局報告臺灣苗栗地方檢察署檢察官
    偵查起訴。
    理  由
一、被告張文斌所犯係死刑、無期徒刑、最輕本刑為3年以上有
    期徒刑以外之罪，亦非高等法院管轄第一審案件，其於準備
    程序進行中，先就被訴事實為有罪之陳述，經本院告知簡式
    審判程序之旨，並聽取檢察官及被告之意見後，依刑事訴訟
    法第273條之1第1項之規定，由本院合議庭裁定進行簡式審
    判程序。是依刑事訴訟法第273條之2規定，本件之證據調查
    ，不受同法第159條第1項、第161條之2、第161條之3、第16
    3條之1及第164條至第170條規定之限制，合先敘明。
二、認定犯罪事實所憑之證據及理由
　　上揭犯罪事實，業據被告於警詢、偵訊、本院準備程序及審
    理中均坦承不諱（見偵卷第15頁反面至16頁反面、54頁及其
    反面，本院卷第157、164頁），核與證人黃馨慧於警詢時之
    證述情節大致相符（見偵卷第17至17頁之1），並有警員職
    務報告、苗栗縣警察局通霄分局苑裡分駐所道路交通事故當
    事人酒精測定紀錄表、財團法人台灣電子檢驗中心呼氣酒精
    測試器檢定合格證書影本（儀器器號：A201754號）、證號
    查詢機車駕駛人、車號查詢機車車籍各1份、苗栗縣警察局
    舉發違反道路交通管理事件通知單2份在卷可稽（見偵卷第1
    4、37、39、41、44至45頁），足認被告上開任意性自白核
    與事實相符，應堪採信。從而，本件事證已臻明確，被告犯
    行洵堪認定，應依法論科。
三、論罪科刑
　㈠核被告所為，係犯刑法第185條之3第1項第1款吐氣所含酒精
    濃度達每公升0.25毫克以上而駕駛動力交通工具罪。
　㈡累犯裁量加重最低本刑之說明：
　　被告前因公共危險案件，經臺灣臺中地方法院以106年度交
    簡字第547號判決判處有期徒刑4月確定，於107年3月22日縮
    刑期滿執畢出監等情，有臺灣高等法院被告前案紀錄表存卷
    足憑，則被告於受徒刑執行完畢後，5年以內故意再犯本件
    有期徒刑以上之罪，為累犯。本院考量被告因前案入監執行
    完畢後，復再犯下本案犯行，前後案之犯罪類型及罪質均屬
    相同，依司法院釋字第775號解釋意旨，本於罪刑相當原則
    ，裁量應依刑法第47條第1項規定加重其刑。
　㈢爰以行為人之責任為基礎，審酌酒後不開車之觀念，多年來
    已透過學校教育、政府宣導及各類媒體廣為傳達各界周知，
    被告對於酒後不得駕車及飲酒駕車行為之危險性，應具有相
    當程度之認識，卻仍於飲用酒類後駕駛動力交通工具上路，
    經警實施酒測時，吐氣所含酒精濃度已高達每公升1.08毫克
    ，況被告本件酒後騎乘普通重型機車之行為，已因其酒醉狀
    態，發生不慎與黃馨慧所騎乘之普通重型機車碰撞，而致黃
    馨慧受有多處擦傷之傷害等他人身體、財產上之具體損害結
    果，所為殊值非難，兼衡被告犯後坦承犯行之態度，於本院
    審理中自陳所受教育程度為高職畢業，入監前從事打零工工
    作，日薪約新臺幣1,000元，與家中兄姊同住（見本院卷第1
    66頁）等一切情狀，量處如主文所示之刑，併諭知易科罰金
    之折算標準，以資警惕。
據上論斷，應依刑事訴訟法第273條之1第1項、第299條第1項前
段，刑法第185條之3第1項第1款、第47條第1項、第41條第1項前
段，刑法施行法第1條之1第1項，判決如主文。
本案經檢察官鄭葆琳、呂宜臻提起公訴，檢察官蕭慶賢到庭執行
職務。
中　　華　　民　　國　　110 　年　　12　　月　　27　　日
　　　　　　　　　刑事第一庭　法　官　高御庭
以上正本證明與原本無異。
如不服本判決應於收受送達後20日內向本院提出上訴書狀，並應
敘述具體理由；其未敘述上訴理由者，應於上訴期間屆滿後20日
內向本院補提理由書（均須按他造當事人之人數附繕本）「切勿
逕送上級法院」。
中　　華　　民　　國　　110 　年　　12　　月　　27　　日
　　　　　　　　　　　　　　　書記官　林怡芳
附錄本案論罪科刑法條全文：
中華民國刑法第185條之3
駕駛動力交通工具而有下列情形之一者，處2年以下有期徒刑，
得併科20萬元以下罰金：
一、吐氣所含酒精濃度達每公升零點二五毫克或血液中酒精濃度
    達百分之零點零五以上。
二、有前款以外之其他情事足認服用酒類或其他相類之物，致不
    能安全駕駛。
三、服用毒品、麻醉藥品或其他相類之物，致不能安全駕駛。
因而致人於死者，處3年以上10年以下有期徒刑；致重傷者，處1
年以上7年以下有期徒刑。
曾犯本條或陸海空軍刑法第54條之罪，經有罪判決確定或經緩起
訴處分確定，於五年內再犯第1項之罪因而致人於死者，處無期
徒刑或5年以上有期徒刑；致重傷者，處3年以上10年以下有期徒
刑。